# 请教陈版：融资租赁公司长期应收赁款到期后未收回（逾期）如何列报

提问人：XK2410 时间：2017-03-16 02:08:31
融资租赁公司 长期应收赁款到期后未收回（逾期）如何列报？是列报一年内到期非流动资产还是其他流动资产？二者谁更恰当

回答人：chenyiwei
融资租赁公司通常应参照商业银行的报表格式，资产、负债不区分为流动和非流动。如果要转换为一般工商企业报表格式，则建议放入其他流动资产。

提问人：XK2410 时间：2017-03-16 08:46:21
谢谢陈版，如果租赁企业原本就采用一般工商企业报表在长期应收款核算，如果长期应收款逾期了，也是放其他流动资产更恰当吗@chenyiwei

回答人：chenyiwei
既然逾期了，那肯定是从“一年内到期的非流动资产”转来的，所以放在其他流动资产是恰当的。